【裁判字號】    94,抗,2987
【裁判日期】    950119
【裁判案由】    假處分
【裁判全文】
臺灣高等法院民事裁定                  94年度抗字第2987號
抗  告  人  南亞營造股份有限公司
法定代理人  甲○○
抗告人因與相對人聰泉建材有限公司間假處分事件，對於中華民
國94年10月18日臺灣基隆地方法院94年度執全字第883號所為裁
定，提起抗告，本院裁定如下：
    主  文
原裁定廢棄。
    理  由
一、按「強制執行由應執行之標的物所在地或應為執行行為地之
    法院管轄」、「同一強制執行，數法院有管轄權者，債權人
    得向其中一法院聲請」。又「債務人應為第128條第1項及前
    條第1項之行為或不行為者，執行法院得通知有關機關為適
    當之協助」，強制執行法第7條第1項、第3項及第129條之1
    分別定有明文。又按同一強制執行，數法院有管轄權者，債
    權人得向其中一法院聲請。受理強制執行事件之法院，須在
    他法院管轄區內為執行行為時，應囑託他法院為之（最高法
    院92年台抗字第336號裁判要旨參照）。
二、經查抗告人聲請本件假處分，其聲請執行之標的為：「禁止
    債務人（指相對人）就其所執有債權人（指抗告人）所簽發
    發票日期民國94年10月18日、票號AG0000000、面額新台幣
    428萬0,850元、付款人玉山商業銀行基隆分行、付款地基隆
    市○○路122號、受款人為債務人所屬高雄辦事處之支票乙
    紙，於本案判決定前，不得向付款人請求付款及轉讓他人」
    （見原法院第4頁之書狀），足見本件假處分為禁止債務人
    就系爭支票向付款人提示付款及轉讓他人。則執行法院就本
    件應為之執行行為有二：(一)應發函債務人，禁止債務人向付
    款人提示付款及轉讓他人。(二)應發函通知付款人，禁止向債
    務人付款。而執行法院已依抗告人之請求發函予付款人玉山
    商業銀行基隆分行，禁止債務人就本件支票為提示付款，有
    該函文可考（見原法院卷第12頁），益見原法院為有管轄權
    之法院。縱受款人為債務人所屬高雄辦事處之支票，然抗告
    人聲請執行之標的為：(一)禁止債務人向付款人提示付款及轉
    讓他人。(二)禁止付款人向債務人付款，則債務人及付款人所
    在地，均為執行行為地。系爭支票之付款人所在地均在原法
    院轄區，原法院自有管轄權。原裁定以本件依執行名義所載
    ，即不得將執行名義附表所列支票（即系爭支票）向付款人
    請求付款及轉讓予第三人，則執行行為地在「高雄市○○區
    ○○路177號」，非原法院轄區，而裁定移送台灣高雄地方
    法院，尚有未洽。抗告意旨指摘原裁定不當，聲明廢棄，為
    有理由。本件認有發回原法院，由原法院另為適當之處理。
三、據上論結，本件抗告為有理由，爰裁定如主文。
中    華    民    國    95    年    1     月    19    日
                  民事第七庭  審判長法  官  鄭三源
                                    法  官  周美月
                                    法  官  王聖惠
正本係照原本作成。
本裁定除以適用法規顯有錯誤為理由，並經本院許可外，不得再
抗告。如提起再抗告，應於收受後10日內委任律師為訴訟代理人
向本院提出再抗告狀。並繳納再抗告費新台幣１千元。
中    華    民    國    95    年    1     月    23    日
                                    書記官  陳樂觀


司法院資訊處製作；財團法人民間司法改革基金會備份。
